# 求助 ## 陈版主，打扰，想请教关于职工董事对合并报表范围的影响

提问人：FreeSoulTimo 时间：2023-07-14 16:54:38
陈版主，打扰您了，想请教两个合并报表范围判断的问题，以下为问题，谢谢您！
问题一## 关于职工董事对合并报表范围判断的影响
公司A最高权力机构为董事会，董事会共设三席，其中公司股东甲推介两名（其中一名为职工董事）。项目组理解，职工董事代表职工行使决策的，虽然是股东甲推介，但职工董事并不会按照股东甲的意愿行使董事权利，所以股东甲不能控制董事会，因而不能控制公司A。
问题二## 关于能够控制股东会但不能控制董事会的情况
公司B最高权力机构为股东会，股东甲能控制股东会，公司B的董事会共四名，股东B推介其中两名（公司章程载明）。此外，修改公司章程为保护性权利，股东甲不能控制。
项目组理解，在上述背景下，（ 1 ）股东甲能够控制股东会，但也完全可能出现董事会不能通过符合股东甲意愿的决议；（ 2 ）聘任或解聘公司经理及其报酬通常为董事会议事范围，因而股东甲亦不能控制关键人员的任命。综合以上，项目组认为股东甲不能形成对公司B的控制。

回答人：chenyiwei
1 、职工董事问题比较复杂，需结合具体情况考虑。理论上职工董事应更多地从维护职工权益的角度出发参与决策，且职工董事系由职代会选举而不是由股东任命。在此情况下，在计算董事会表决权比例时，似乎分子分母都应剔除职工董事人数。但在具体案例中，也不排除职工董事可能因其与大股东之间存在利益关系等原因，事实上与大股东持相同立场。
2 、理论上是这样，但要关注这种董事会和股东会表决权比例发生背离的原因，对此获取合理解释；同时还应当考虑是否由于存在表决权以外的其他原因导致大股东对被投资企业具有控制权。